臺灣板橋地方法院交通事件裁定　　　　 96年度交聲字第802號
原處分機關　交通部公路總局臺北區監理所
異　議　人　唐州企業有限公司
代　表　人　甲○○
上列受處分人因違反道路交通管理處罰條例案件，對於交通部公
路總局臺北區監理所中華民國九十六年五月二十三日所為北監自
裁字裁四○─ＣＧ0000000號裁決處分聲明異議，本院裁
定如下：
    主  文
聲明異議駁回。
    理  由
一、按汽車行駛於高速公路、快速公路或設站管制之道路，不遵
    使用限制、禁止、行車管制及管理事項之管制規則而有下列
    行為者，處汽車駕駛人新臺幣三千元以上六千元以下罰鍰：
    一行車速度超過規定之最高速限或低於規定之最低速限。（
    下略）」，道路交通管理處罰條例第三十三條第一項第一款
    定有明文。次按「汽車駕駛人之行為有左列情形之一，當場
    不能或不宜攔截製單舉發者，得對汽車所有人逕行舉發處罰
    ：‧‧‧六其他違規行為經以科學儀器取得證據資料者。」
    、「前項逕行舉發，應記明車輛牌照號碼、車型等可資辨明
    之資料，查明汽車所有人姓名或名稱、住址後，製單舉發處
    罰之。」、「本條例之處罰，受舉發違反道路交通管理事件
    之受處罰人，認為受舉發之違規行為應歸責他人者，應於舉
    發違反道路交通管理事件通知單應到案日期前，檢附相關證
    據及應歸責人相關證明文件，向處罰機關告知應歸責人，處
    罰機關應即另行通知應歸責人到案依法處理。逾期未依規定
    辦理者，仍依本條例各該違反條款規定處罰。」，道路交通
    管理處罰條例第七之二條第一項第六款、第二項、第八十五
    條第一項亦規定甚明。再按「送達，於應受送達人之住居所
    、事務所或營業所為之。但在行政機關辦公處所或他處會晤
    應受送達人時，得於會晤處所為之。」、「於應送達處所不
    獲會晤應受送達人時，得將文書付與有辨別事理能力之同居
    人、受僱人或應送達處所之接收郵件人員。」、「送達，不
    能依前二條規定為之者，得將文書寄存送達地之地方自治或
    警察機關，並作送達通知書兩份，一份黏貼於應受送達人住
    居所、事務所、營業所或其就業處所門首，另一份交由鄰居
    轉交或置於該送達處所信箱或其他適當位置，以為送達。」
    、「前項情形，由郵政機關為送達者，得將文書寄存於送達
    地之郵政機關。」，行政程序法第七十二條第一項、第七十
    三條第一項、第七十四條第一項、第二項分別規定明確可循
    。
二、本件原處分機關以異議人即受處分人唐州企業有限公司所有
    車牌號碼為五三九九—ＥＣ號之自用小貨車，於民國九十五
    年九月十三日十時四十三分許，行駛於臺六十四號快速道路
    西向東二十四點五公里處時，因於上開最高速限為六十公里
    之道路上，以時速七十一公里之車速行駛，超過最高速限十
    一公里，經警以測速設備拍照存證後逕行製單舉發（舉發單
    號：臺北縣政府警察局北縣警交字第ＣＧ0000000號
    ），嗣原處分機關乃據以依道路交通管理處罰條例第三十三
    條第一項第一款之規定，於九十六年五月二十三日以北監自
    裁字裁四○─ＣＧ0000000號裁處罰鍰新臺幣（下同
    ）四千五百元等情，有上開舉發通知單及違反道路交通管理
    事件裁決書各乙件在卷可稽。
三、聲明異議意旨略以：該公司未曾收受上開舉發通知單之送達
    ，亦未接到郵局招領之通知，以致招領逾期直至辦理驗車時
    方為知悉，原處分機關因而裁處四千五百元之高額罰鍰，實
    難甘服，為此提出聲明異議請求撤銷原處分，改依法定最低
    罰鍰金額三千元處罰云云。
四、經查：
  (一)異議人上開車輛確於前揭時地超速行駛之違規事實，有卷附
    測速設備存證相片乙幀在卷可稽，並經異議人是認無訛，則
    上述違規事實自堪予認定。又駕駛人之違規行為經以科學儀
    器取得證據資料者，當場不能或不宜攔截製單舉發者，而對
    汽車所有人逕行舉發處罰，再由汽車所有人檢附相關證據及
    應歸責人相關證明文件，向處罰機關告知應歸責人，由處罰
    機關另行通知應歸責人到案依法處理，本件舉發員警既係以
    測速照相科學儀器取得證據資料，在異議人仍高速行駛之情
    形下，基於異議人及公眾行車安全之考量，堪認符合當場不
    宜攔截製單舉發之情形，是本件員警據以逕行舉發處罰，合
    於法定程序。
  (二)異議人雖以前開情詞置辯，惟查：
    1.本件原舉發機關逕行舉發而填製上開舉發通知單後，係向
      異議人當時登記營業所在地即臺北縣板橋市○○路○段一
      ○六巷十二弄九之三號以郵寄方式寄送，指定應到案日期
      為九十五年十一月四日前，惟因無人收受經郵局招領逾期
      後退回舉發機關，嗣舉發機關再次以郵寄方式向異議人上
      址寄送舉發通知單，並指定到案期日為九十五年十二月十
      四日，惟仍未獲會晤本人亦無受領文書之同居人、受僱人
      或應送達處所之接收郵件人員，遂依上開行政程序法關於
      寄存送達之規定，於九十五年十二月一日將該舉發通知書
      寄存於板橋十五支郵局，並作送達通知書二份，一份粘貼
      於應受送達人門首，另一份置於受送達處所信箱或適當位
      置，以為送達，此有卷附上開舉發通知單影本、經濟部公
      司及分公司基本資料查詢報表與臺北縣政府警察局九十六
      年四月二十五日北縣警交字第○九六○○四九三六四號函
      及所附送達證書乙份、交寄大宗掛號函件存根乙份影本等
      在卷可憑，是該舉發通知書業依寄存送達之規定，於九十
      五年十二月一日合法送達異議人無誤。則異議人雖未實際
      接獲舉發通知書，惟原舉發機關既係依上開法定程序送達
      ，自己發生合法送達之效力，不因異議人實際上有無收受
      而有所異。
  (三)再者道路交通管理處罰條例所定罰鍰之處罰，受處罰人接獲
    違反道路交通管理事件通知單後，於十五日內得不經裁決，
    逕依第九十二條第三項之罰鍰基準規定，向指定之處所繳納
    結案；不服舉發事實者，應於十五日內，向處罰機關陳述意
    見；其不依通知所定期限前往指定處所聽候裁決，且未依規
    定期限繳納罰鍰結案或向處罰機關陳述意見者，處罰機關得
    逕行裁決之；又違反道路交通管理處罰條例第五十三條之規
    定，逾越應到案期限三十日以上繳納罰鍰或逕行裁決處罰者
    ，機車部分處罰四千五百元，道路交通管理處罰條例第九條
    第一項及違反道路交通管理事件統一裁罰準表分別規定甚明
    。本件異議人係於九十六年四月九日始至原處分機關到案陳
    述而申訴，有其所書之申訴書在卷可按，顯已逾原指定到案
    日即九十五年十二月十四日達六十日以上，則處分機關依上
    開規定及違反道路交通管理事件統一裁罰準表所定之標準，
    裁處罰鍰四千五百元，亦無於法不符之處，是異議人執此而
    為異議，容無理由。
五、綜上所述，原處分機關依據道路交通管理處罰條例第三十三
    條第一項第一款之規定，裁處受處分人罰鍰四千五百元，核
    無違誤，本件受處分人之異議為無理由，應予駁回。
據上論斷，應依道路交通案件處理辦法第十九條，裁定如主文。
中　　華　　民　　國　　96　　年　　7　　月　　19　　日
                      交通法庭  法　官  楊博欽
以上正本證明與原本無異
如不服本裁定應於送達後五日內向本院提出抗告狀
                                書記官　李慈容
中　　華　　民　　國　　96　　年　　7　　月　　19　　日
